【裁判字號】    90,上訴,2190
【裁判日期】    901017
【裁判案由】    違反槍砲彈藥刀械管制條例
【裁判全文】
臺灣高等法院刑事判決                            九十年度上訴字第二一九號
    上  訴  人
    即  被  告  乙○○
    選任辯護人  金志雄
                葉繼升  律師
右上訴人因違反槍砲彈藥刀械管制條例案件，不服臺灣板橋地方法院八十九年度訴字
第一○二九號，中華民國九十年五月二十五日第一審判決（起訴案號：臺灣板橋地方
法院檢察署八十九年度偵字第八八五七號；併辦案號：同檢察署八十九年度偵字第二
二六○二號、九十年度偵字第六六七一號），提起上訴，本院判決如左：
    主  文
原判決撤銷。
乙○○共同連續未經許可製造其他可發射子彈具有殺傷力之槍砲，處有期徒刑柒年，
併科罰金新臺幣參拾萬元，罰金如易服勞役，以罰金總額與陸個月之日數比例折算。
扣案仿貝瑞塔手槍貳枝（均含彈匣，槍枝管制編號0000000000號、000
0000000號）、仿四五手槍貳枝（含彈匣壹個，槍枝管制編號0000000
000號、0000000000號）、仿迷你轉輪手槍壹枝（槍枝管制編號000
0000000號）、仿德製八釐米手槍貳枝（均含彈匣，槍枝管制編號00000
00000號、0000000000號）、仿烏茲衝鋒槍壹枝（含彈匣，槍枝管制
編號0000000000號）、仿四五手槍子彈貳顆、仿九○手槍子彈參顆、仿點
三八手槍子彈肆顆、仿迷你轉輪手槍子彈參顆、槍管伍支、電鑽貳具、手提電鑽壹具
、砂輪機貳具、小砂輪機壹具、砂輪片拾貳片、鐵鎚肆支、老虎鉗伍支、鑽頭貳拾支
、剪刀貳把、螺絲起子拾貳把、扳手壹組、鋸子貳把、瓦斯噴燈壹個、遊標卡尺壹支
、銼刀貳支、帶柄砂輪拾陸支、尖嘴鉗壹支、六角扳手貳支、砂紙貳張、製圖壹張。
銅條壹支、銅條貳支、半成品子彈、彈殼共伍拾貳顆、底火參排、工業用子彈壹盒、
子彈貳拾玖發、底火參佰發、彈頭玖顆，均沒收。
    事  實
一、乙○○曾因違反麻醉藥品管理條例，經原審法院判處有期徒刑三月如易科罰金以
    三十元折算壹日，於民國八十二年四月十六日易科罰金執行完畢；另因違反毒品
    危害防制條例，經原審八十九年度訴字第一四九０號判處有期徒刑七年四月，乙
    ○○不服上訴本院，另案審理中，不構成累犯。
二、乙○○基於概括犯意：
（一）於八十八年八月間某日，在臺北縣新莊市某玩具槍商店內，購得不具殺傷力之
      仿貝瑞塔手槍（含彈匣）、仿四五手槍、仿迷你轉輪手槍製造之玩具手槍各一
      把，及槍管等物品，並具有殺傷力之仿四五手槍子彈三顆、仿九○手槍子彈四
      顆、仿點三八手槍子彈六顆、仿迷你轉輪手槍子彈四顆。乙○○基於將上開仿
      製之玩具手槍改製為可發射子彈具有殺傷力之之槍械之犯意，而在其位於桃園
      縣龜山鄉○○街三二號五樓住處，未經許可，連續將上開玩具手槍之槍管車通
      後以再予修整，再組裝成為具有殺傷力之槍械。嗣於八十九年四月三十日下午
      二十一時許，在臺北縣中和市○○路一六六號一樓電梯口為警查獲，並自其隨
      身手提包內取出上開改造手槍三把、子彈十七顆（其中五顆業據送鑑而試射）
      及半成品槍管二支、半成品子彈十六顆，並經警於同日二十三時轉往乙○○前
      揭桃園縣龜山鄉○○街三二號五樓住所，起出其所有供改造槍、彈所用之電鑽
      一具、砂輪機一具、砂輪片五片、鐵鎚二支、老虎鉗三支、鑽頭十支、剪刀一
      把、螺絲起子三把、扳手一組、銅條一支等物，經於八十九年五月一日移送檢
      察官偵辦，獲得保釋。
（二）又於八十九年十二月三日，在臺北縣新莊市重新橋附近，向某林姓成年男子購
      買不具殺傷力之仿製烏茲衝鋒槍一把、仿德製八釐米手槍二枝、仿四五手槍一
      枝、仿貝瑞塔手槍一枝，及槍管一批，先與有犯意聯絡之蘇堂因（由檢察官另
      案處理），在臺北縣三峽鎮○○路九八巷七四弄工寮內，以同前之手法進行改
      製，而為警於八十九年十二月五日下午十九時許，在上開工寮內當場查獲，並
      起出仿德製八釐米手槍一枝、仿四五手槍一枝、仿貝瑞塔手槍一枝（均含彈匣
      ）及槍管二支、半成品子彈、彈殼共五十二顆、及乙○○所有供改造槍、彈所
      用之電鑽一具、手提電鑽一具、砂輪機一具、小砂輪機一具、砂輪片七片、鐵
      鎚二支、老虎鉗二支、鑽頭十支、剪刀一把、螺絲起子八把、鋸子二把、銅條
      三支、瓦斯噴燈一個、遊標卡尺一支、底火三排、工業用子彈一盒等物。於翌
      （六）移送檢察官偵辦，被聲請法院裁定羈押，獲得保釋。
（三）又於八十九年十二月初，在臺北縣跳蚤市場購買仿烏茲衝鋒槍一把、仿德製八
      釐米手槍一枝、仿四五手槍一枝（均含彈匣），在臺北縣新莊市○○路二一二
      巷四弄六號十一樓之一住處改造，嗣於九十年三月三十一日凌晨一時許，為警
      在臺北縣新莊市○○路二一二巷四弄六號十一樓之一住處查獲，並起出仿烏茲
      衝鋒槍一把、仿德製八釐米手槍一枝、仿四五手槍一枝（均含彈匣）、槍管二
      支、子彈二十九發、底火三百發、彈頭九顆、乙○○所有供改造槍、彈所用銼
      刀二支、帶柄砂輪十六支、尖嘴鉗一支、螺絲起子一把、六角扳手二支、砂紙
      二張、製圖一張等物。
三、案經臺北縣警察局移請臺灣板橋地方法院檢察署檢察官偵查起訴，及由臺北縣警
    察局海山分局、三峽分局報請臺灣板橋地方法院檢察署檢察官併案審理。
    理  由
一、訊據上訴人即被告乙○○固不否認有於八十九年十二月三日，在臺北縣新莊市向
    某林姓男子購得槍枝後改造成具有殺傷力槍枝之事實，惟矢口否認有於八十八年
    八月間購買槍枝並加以改造之事實；辯稱：八十九年四月為警查扣之槍、彈，係
    甲○○所有，伊於不知情之狀態下，受甲○○之囑託，將一黑色手提包提至樓下
    ，即為警查獲，伊並不知手提包內槍、彈等物，伊係受到甲○○栽贓嫁禍；至於
    當日警察至其住所搜得之工具，乃伊從事木工、玻璃工之工具，不曾拿來做為改
    製槍枝或金屬器械之用；伊只有在八十九年十二月間購得一批槍械並修改使之能
    擊發子彈，已於八十九年十二月、九十年三月間為警查獲云云。
二、經查：
（一）被告於八十九年四月三十日二十一時許，在臺北縣中和市○○路一六六號一樓
      電梯口為警查獲時，當場自其隨身手提包中起出仿貝瑞塔手槍、仿四五手槍、
      仿迷你轉輪手槍製造之玩具手槍各一把，及具有殺傷力之仿四五手槍子彈三顆
      、仿九○手槍子彈四顆、仿點三八手槍子彈六顆、仿迷你轉輪手槍子彈四顆，
      及半成品槍管二支、半成品子彈十六顆，並經警於同日二十三時轉往乙○○前
      揭桃園縣龜山鄉○○街三二號五樓住所，起出其所有供改造槍、彈所用之電鑽
      一具、砂輪機一具、砂輪片五片、鐵鎚二支、老虎鉗三支、鑽頭十支、剪刀一
      把、螺絲起子三把、扳手一組、銅條一支等物，被告於警訊中時亦承認起獲槍
      、彈，及工具為其所有（見八十九年度偵字第八八五七號卷第四頁、第五頁）
      ，於檢察官訊問時被告亦供承甚明（見八十九年度偵字第八八五七號卷第十六
      頁），核與證人甲○○於原審法院訊問中之證述情節相符（見原審卷第五六頁
      八十九年十一月十四日訊問筆錄），堪認被告於偵查中所為之自白與事實相符
      。被告於原審及本院中雖翻異前詞，並聲稱臺北縣中和市○○路一六六號大樓
      之管理員范乃富有見到被告至甲○○住所前，並未攜帶手提包，係自甲○○住
      處下樓時始有手提包，其係受甲○○之託帶手提包下樓云云。而證人范乃富於
      原審證述：當時伊在巡邏，故被告乙○○進來伊不知道；係後來被告之女友來
      找伊，請其幫忙說有看見被告乙○○進來時沒有攜帶手提包，但伊不願意配合
      作偽證，自覺應到庭陳述實情等語（見原審卷第二０九頁九十年四月二十四日
      訊問筆錄）。是證人即被告配偶蔡淑惠於原審稱扣案槍、彈及工具，係甲○○
      所有云云，無非附從、迴護被告偏頗之詞，自不足採信。且被告於八十九年四
      月三十日為警查獲後，旋即帶同員警轉往其住處，起出電鑽一具、砂輪機一具
      、砂輪片五片、鐵鎚二支、老虎鉗三支、鑽頭十支、剪刀一把、螺絲起子三把
      、扳手一組、銅條一支等物，並於警訊承認係伊改造槍枝之工具（見八十九年
      度偵字第八八五七號卷第五頁）。而經原審法院將上開電鑽、鑽頭、槍管等物
      品，送請內政部警政署刑事警察局比對鑑定，經該局自扣案鑽頭中取出之微量
      金屬殘屑檢驗，結果認與扣案槍管之金屬成份相似，此有該局九十年三月二十
      八日刑鑑字第二三七二六號鑑定通知書在卷可稽（見原審卷第一九一頁、第一
      九二頁）。足證被告於警訊時所供起獲之工具曾做為改造槍枝使用，與事實相
      符。至於被告於本院審訊中又翻異前詞，改辯稱扣案之工具為伊做木工之用，
      不曾用以改造槍枝或鑽磨金屬器物之用，既與上揭鑑驗結果不符，顯係被告臨
      訟矯飾之詞，自不足採信。此外，八十九年四月三十日為警所扣之仿貝瑞塔手
      槍、仿四五手槍、仿迷你轉輪手槍製造之玩具手槍各一把，及具有殺傷力之仿
      四五手槍子彈三顆、仿九○手槍子彈四顆、仿點三八手槍子彈六顆、仿迷你轉
      輪手槍子彈四顆，經內政部警政署刑事警察局鑑定結果，均鑑認屬具有殺傷力
      之槍、彈，有經該局八十九年五月一日刑鑑字第五四三九四號鑑定通知書在卷
      為據（見八十九年度偵字第八八五七號卷第廿七頁）。堪認被告此部分之犯行
      明確。
（二）被告於八十九年十二月五日警訊時供稱查獲時正把玩手槍（見八十九年度偵字
      第二二六０二號卷第六頁）、於八十九年十二月六日偵查時亦為相同供述（見
      同上卷第二二頁）。於九十年三月三十一日為警查獲之部分，據被告於警訊時
      坦承依雜誌所載前往跳蚤市場購買，查獲工具預備改造槍枝之用（見九十年度
      偵字第六六七一號卷第六頁），同日偵查時亦為相同供述（見九十年度偵字第
      六六七一號卷第三四頁背面）。並分別扣有仿德製八釐米手槍二枝、仿四五手
      槍一枝、仿貝瑞塔手槍一枝及槍管二支、半成品子彈、彈殼共五十二顆、電鑽
      一具、及其所有供改造槍、彈用之手提電鑽一具、砂輪機一具、小砂輪機一具
      、砂輪片七片、鐵鎚二支、老虎鉗二支、鑽頭十支、剪刀一把、螺絲起子八把
      、鋸子二把、銅條三支、瓦斯噴燈一個、遊標卡尺一支、底火三排、工業用子
      彈一盒；仿烏茲衝鋒槍一把、仿德製八釐米手槍一枝、仿四五手槍一枝、槍管
      二支、子彈二十九發、底火三百發、彈頭九顆、銼刀二支、帶柄砂輪十六支、
      尖嘴鉗一支、螺絲起子一把、六角扳手二支、砂紙二張、製圖一張等物為證。
      蘇堂因於八十九年十二月五日警訊時稱：槍彈及工具均為被告乙○○所有（見
      八十九年度偵字第二二六０二號卷第九頁背面）；陳帥文於八十九年十二月五
      日警訊時稱：警察查獲時乙○○與蘇堂因正在改造手槍（見八十九年度偵字第
      二二六０二號卷第十三頁）；邱志鋒於八十九年十二月六日警訊時稱：看到乙
      ○○與蘇堂因兩人在改造手槍（見八十九年度偵字第二二六０二號卷第十六頁
      背面）。吳源忠於九十年三月三十一日警訊時稱：槍彈及工具係在乙○○臥房
      內起出（見九十年度偵字第六六七一號卷第十頁背面）。證人所述與被告所供
      相符，堪認被告此部分自白屬實。而二次扣案之組裝完成之槍枝，分別由臺北
      縣警察局三峽分局、海山分局送請內政部警政署刑事警察局鑑定，結果均認屬
      具有殺傷力之改造槍枝，分別有刑事警察局八十九年十二月十九日刑鑑字第一
      九五四三三號（見原審卷第八四頁）、九十年四月十二日刑鑑字第四七七七三
      號（見原審卷第二五五頁）鑑定通知書各一份在卷為據。刑事警察局於九十年
      八月二十七日九十刑鑑字第一七七四六六號函述關於上開九十年四月十二日刑
      鑑字第四七七七三號鑑定通知書所載諸槍枝中之改造手槍業經實際試射，可擊
      發制式八ＭＭ子彈，認具有殺傷力，應無疑義（見本院卷第七四頁）。是被告
      此部分犯行，亦臻明確。
（三）綜上所述，被告改造槍枝及持有子彈，而分別為警於八十九年四月三十日、十
      二月五日、九十年三月三十一日為警查獲之事實，事證明確，應依法論處。
三、被告乙○○就購得之玩具槍予以改製為可發射子彈，具有殺傷力之槍械，前後共
    製成八枝，另有五支槍管經被告著手改製，惟未經組裝成有殺傷力之槍械，又被
    告另購得具殺傷力之子彈十七發而未經許可持有之，核其所為係犯槍砲彈藥刀械
    管制條例第十一條第一項、第四項之為經許可製造可發射子彈具有殺傷力之槍枝
    既遂、未遂罪，及同條例第十二條第四項之未經許可持有子彈罪，被告製造後進
    而持有槍枝，其持有行為係後階段之低度行為，為製造階段之高度行為所吸收，
    茲不就其持有槍械階段之行為另予論罪；又被告多次未經許可製造可發射子彈具
    有殺傷力之槍枝未遂行為，與多次未經許可製造可發射子彈具有殺傷力槍械既遂
    之行為間，均時間緊接，且犯罪手法、方式相同，顯係出於概括犯意反覆所為，
    應依連續犯之規定論以一連續未經許可製造可發射子彈具有殺傷力之槍枝既遂罪
    ，並依法加重其刑。被告以一連續製造並持有槍枝之行為，同時持有子彈，係以
    一行為同時觸犯二罪名，屬想像競合犯，應從一重之連續未經許可製造可發射子
    彈具有殺傷力之槍枝既遂罪處斷。被告就事實二之（二）部分與蘇堂因之間，就
    製造槍械部分之犯行間，有犯意聯絡及行為分擔，應論以共同正犯。公訴人雖僅
    就被告事實二之（一）部分之犯行起訴，然被告所為事實二之（二）（三）部分
    之犯行，既與起訴部分之犯罪事實有連續犯之裁判上一罪關係，為起訴效力所及
    ，自應併予審判。又公訴意旨認被告所涉犯係連續未經許可製造可發射子彈具有
    殺傷力之槍枝既遂罪，及未經許可製造子彈罪，並應分論併罰，惟據被告堅決否
    認有製造子彈犯行，且經原審法院將扣案砂輪機、鑽頭、銅條、子彈等物品，送
    請內政部警政署刑事警察局比對鑑定，經該局以金屬成份比對鑑定，認為扣案銅
    條之金屬成份、及鑽頭中之金屬殘屑成份，與送驗子彈之金屬成份經分析比對後
    ，認屬不同物質，此有該局九十年三月二十八日刑鑑字第二三七二六號鑑定通知
    書在卷可稽（見原審卷第一九二頁），是自難推認被告曾以扣案工具為製造完成
    子彈之行為。然底火、彈頭、彈殼均可供製造子彈之用，此部分既未著手，僅屬
    預備行為，尚屬於不罰，僅能論之以持有子彈罪。又被告既以同一製造槍枝行為
    後，同時持有改造槍械，及持有子彈，係以一行為同時觸犯二罪名，為想像競合
    犯，從一重之未經許可製造可發射子彈具有殺傷力之槍枝既遂罪處斷；是公訴意
    旨以被告涉犯連續未經許可製造可發射子彈具有殺傷力之槍枝既遂罪，及未經許
    可製造子彈罪，並予分論併罰，尚有未洽，附此敘明。
四、原審據以論罪科刑，固非無見，惟查刑法第五十七條所列事項，及刑罰有加重、
    減輕者，為科刑輕重之標準，有罪之判決書，應於理由內記載審酌之情形，刑事
    訴訟法第三百十條第三款、第四款定有明文。本件原判決對偵查於卷內所附被告
    前科紀錄表，恝置不論隻字未提。而被告有如事實欄之前科執行情形，原判決未
    予以認定記載並審酌，尚有未洽。被告上訴意旨否認犯事實欄二之（一）部分之
    罪，及原判決量刑過重云云，雖未足採，但原判決既有前揭可議之處，仍屬無可
    維持，應由本院將原判決撤銷改判。爰審酌被告有事實欄所示之前科紀錄，素行
    並非良好，而其改造、持有之槍、彈甚多，所為對於社會治安雖尚未造成實際危
    害，但潛在之危害性甚大，及其犯罪後之態度等一切情狀，量處如主文第二項所
    示之刑，並就所宣告之罰金刑部分諭知如易服勞役之折算標準。
五、八十九年四月三十日扣得之仿貝瑞塔手槍（槍枝管制編號0000000000
    號）、仿四五手槍（槍枝管制編號0000000000號）、仿迷你轉輪手槍
    （槍枝管制編號0000000000號）、具有殺傷力之仿四五手槍子彈二顆
    、仿九○手槍子彈三顆、仿點三八手槍子彈四顆、仿迷你轉輪手槍子彈三顆；八
    十九年十二月五日扣取之仿德製八釐米手槍一枝（槍枝管制編號0000000
    000號）、仿貝瑞塔手槍一枝（槍枝管制編號0000000000號）；九
    十年三月三十一日查扣之仿烏茲衝鋒槍一把（槍枝管制編號000000000
    0號）、仿德製八釐米手槍一枝（槍枝管制編號000000000日號）、仿
    四五手槍一枝（槍枝管制編號0000000000號）均為違禁物，不問屬犯
    人與否，應依刑法第三十八條第一項第一款沒收。八十九年四月三十日扣得之槍
    管一支、電鑽一具、砂輪機一具、砂輪片五片、鐵鎚二支、老虎鉗三支、鑽頭十
    支、剪刀一把、螺絲起子三把、扳手一組；八十九年十二月五日扣得之槍管二支
    、電鑽一具、手提電鑽一具、砂輪機一具、小砂輪機一具、砂輪片七片、鐵鎚二
    支、老虎鉗二支、鑽頭十支、剪刀一把、螺絲起子八把、鋸子二把、瓦斯噴燈一
    個、遊標卡尺一支；九十年三月三十一日，為警所扣之槍管二支、、銼刀二支、
帶柄砂輪十六支、尖嘴鉗一支、螺絲起子一把、六角扳手二支、砂紙二張、製圖
    一張等物，為被告所有供犯罪所用之物，應依刑法第三十八條第一項第二款沒收
    。至於八十九年四月三十日扣得之銅條一支；八十九年十二月五日扣得之銅條二
    支、半成品子彈、彈殼共五十二顆、底火三排、工業用子彈一盒；九十年三月三
    十一日扣得之子彈二十九發、底火三百發、彈頭九顆等物，亦為被告所有預備供
    改造槍、彈犯罪所用之物，自亦應併依刑法第三十八條第一項第二款宣告沒收。
    又八十九年四月三十日扣得之子彈中，有仿四五手槍子彈一顆、仿九○手槍子彈
    一顆、仿點三八手槍子彈二顆、仿迷你轉輪手槍子彈一顆，原具有殺傷力，但經
    送鑑試射而喪失效能，亦不另為沒收之諭知，附予敘明。
六、又查槍砲彈藥刀械管制條例第十九條第一項固規定：「犯第七條、第八條、第十
    條、第十一條、第十二條第一項至第三項、第十三條第一項至第三項之罪，經判
    處有期徒刑者，應於刑之執行完畢或赦免後，令入勞動場所，強制工作，其期間
    為三年」。惟司法院大法官會議基於憲法第八條規定之精神，作成釋字第四七一
    號解釋：「按人民身體之自由應予保障，憲法第八條設有明文。限制人身自由之
    法律，其內容須符合憲法第二十三條所定要件。保安處分係對受處分人將來之危
    險性所為拘束其身體、自由等之處置，以達教化與治療之目的，為刑罰之補充制
    度。本諸法治國家保障人權之原理及刑法之保護作用，其法律規定之內容，應受
    比例原則之規範，使保安處分之宣告，與行為人所為行為之嚴重性、行為人所表
    現之危險性，及對於行為人未來行為之期待性相當。槍砲彈藥刀械管制條例第十
    九條第一項規定，不問對行為人有無預防矯治其社會危險性之必要，一律宣付強
    制工作三年，限制其中不具社會危險性之受處分人之身體、自由部分，其所採措
    施與所欲達成預防矯治之目的及所需程度，不合憲法第二十三條所定之比例原則
    。犯上開條例第十九條所定之罪，不問對行為人有無預防矯治其社會危險性之必
    要，一律宣付強制工作三年之部分，與本解釋意旨不符，應自本解釋公布之日起
    不予適用。犯該條例第十九條第一項所列舉之罪，依個案情節符合比例原則部分
    ，固應適用該條例宣告保安處分；至不符合部分而應宣告保安處分者，則仍由法
    院斟酌刑法第九十條第一項規定之要件，依職權為之，於此，自無刑法第二條第
    二項之適用，亦即仍有從新從輕原則之適用。」。根據釋字第四七一號解釋之意
    旨，對於犯槍砲彈藥刀械管制條例第十九條第一項所列舉之罪者，是否宣告保安
    處分及適用何法條宣告保安處分，應依個案情節、犯罪人之危險性及保安處分之
    目的，具體決定之。查被告乙○○雖有事實欄一所載之犯罪科刑情形，惟並無以
    犯罪為常業之情事，且被告乙○○本為木工、玻璃工人，依其犯情及素行，並無
    施以強制工作以矯治其生活習慣，或以保安處分加以矯治之社會危險性，因認對
    其施以如主文所宣告之刑，已屬相當。是本於前開釋解文之意旨，本院認對被告
    無宣告強制工作之保安處分之必要，應予敘明。
七、臺灣板橋地方法院檢察署八十九年度偵字第一七七三七號併辦意旨略以：被告乙
    ○○明知槍身、滑套、槍管、彈簧等均屬手槍之主要組成零件，未經許可，不得
    製造，竟於民國八十九年九月初，將己有之金屬槍身、滑套、槍管各一個、彈簧
    十支、鋼筆手槍二枝、鋼筆子彈五顆，寄放於友人郭嘉宏臺北縣樹林市○○街七
    十巷十二弄三號之三住處之屋頂夾層內，嗣於同年九月十五日下午六時三十分許
    ，經警搜索查獲，因認被告涉有槍砲彈藥刀械管制條例第十三條第四項之未經許
    可製造手槍之主要組成零件罪嫌。經查：此部分扣案槍身、槍管、滑套經內政部
    警政署刑事警察局鑑驗之結果，認係玩具槍金屬槍身、滑套、槍管等零件；彈簧
    十支則為金屬彈簧；鋼筆手槍二枝，則不具槍機、拉柄及可裝填子彈之槍管、子
    彈五顆則不具金屬彈頭，亦均無殺傷力，有內政部警政署八十九年十月三日刑鑑
    字第一四六○三五號鑑驗通知書一紙附卷可稽（見八十九年度偵字第一七七三七
    號影印卷第十四頁）。顯見此部分扣案之金屬槍身、槍管及滑套、彈簧、鋼筆手
    槍、子彈等物，尚非槍砲彈藥刀械管制條例第四條第三項所稱之「槍砲、彈藥主
    要組成零件」。則縱係被告持有或製造之，亦與槍砲彈藥刀械管制條例第十三條
    第四項之要件不符，被告此部分無違反槍砲彈藥刀械管制條例之可言。此外，復
    查無其他積極證據足認被告此部分另涉有犯行，此併案部分不能證明被告犯罪，
    與前揭論罪科刑之部分即無裁判上一罪關係，應退回由檢察官另依法處理，附此
    說明。
據上論斷，應依刑事訴訟法第三百六十九條第一項前段、第三百六十四條、第二百九
十九條第一項前段，槍砲彈藥刀械管制條例第十一條第一項、第四項、第十二條第四
項，刑法第十一條前段、第二十八條、第五十六條、第五十五條、第四十二條第三項
、第三十八條第一項第一款、第二款，罰金罰鍰提高標準條例第二條，現行法規所定
貨幣單位折算新臺幣條例第二條，判決如主文。
本案經檢察官張啟彬到庭執行職務。
中      華      民      國    九十      年      十      月     十七     日
                                臺灣高等法院刑事第廿四庭
                                    審判長法  官  陳  貽  男
                                          法  官  陳  憲  裕
                                          法  官  王  炳  梁
右正本證明與原本無異。
如不服本判決應於收受送達後十日內向本院提出上訴書狀，其未敘述上訴之理由者並
得於提起上訴後十日內向本院補提理由書（均須按他造當事人之人數附繕本）。
                                          書記官  潘  大  鵬
中      華      民      國    九十    年      十      月      十八      日
附錄本案論罪科刑法條全文
槍砲彈藥刀械管制條例第十一條
未經許可，製造、販賣或運輸第四條第一款所稱其他可發射金屬或子彈具有殺傷力之
各式槍砲者，處五年以上有期徒刑，併科新台幣一千萬元以下罰金。
未經許可，轉讓、出租或出借前項所列槍砲者，處三年以上十年以下有期徒刑，併科
新台幣七百萬元以下罰金。
未經許可，持有、寄藏或意圖販賣而陳列第一項所列槍枝者，處一年以上七年以下有
期徒刑，併科新台幣七百萬元以下罰金。
第一項至第三項之未遂犯罰之。


司法院資訊處製作；財團法人民間司法改革基金會備份。
